# 请教陈版主？

提问人：后来居上 时间：2015-03-21 15:21:46
内容有点多，没大看懂，那到底 7 天通知存款要不要从银行存款重分类至其他货币资金核算，在编现金流量表的时候要不要作为使用受限的资金

回答人：chenyiwei
1 、没有明确规定，保持一贯即可。但多数是重分类的。 2 、应根据该问答判断是否属于现金流量表中的“现金”，但除非被质押，否则不认定为使用受限的资金。